臺灣屏東地方法院刑事判決　　　　　　　98年度訴字第1391號
公　訴　人　臺灣屏東地方法院檢察署檢察官
被　　　告　黃枝松
指定辯護人　鍾武雄律師
上列被告因妨害性自主罪案件，經檢察官提起公訴（98年度偵字
第2636、4156號），本院判決如下：
    主  文
黃枝松對未滿十四歲女子犯強制猥褻罪，處有期徒刑年拾月；
又對未滿十四歲女子犯強制猥褻罪，處有期徒刑年陸月；又成
年人故意對兒童犯乘機猥褻罪，處有期徒刑拾月。應執行有期徒
刑伍年陸月。
    事  實
一、黃枝松明知0000-0000 、0000-0000 、0000-0000 （均為女
    性，姓名年籍均詳卷內資料）均為未滿14歲（且均未滿12歲
    ）之幼童，卻仍：(一)先利用與0000-0000 之祖母、伯父及伯
    母係同村舊識，於民國97年2 月農曆春節過後至同年5 月間
    之某日，在0000-0000 住處，見0000-0000 之伯父、伯母在
    廚房準備火鍋材料，認有機可乘，基於強制猥褻之犯意，未
    告知0000 -0000而違反其意願，於該房屋外先抱住0000-
    0000使其無法抵抗後，再以手隔著褲子強行撫摸0000-0000
    之下體2 次，予以猥褻以滿足個人性慾得逞；(二)於97年7 、
    8 月間某日白天某時，在屏東縣高樹鄉○○村○○路13號之
    8 旁廣場，與未滿14歲之幼童0000-0000 等人玩捉迷藏遊戲
    ，另基於強制猥褻之犯意，利用遊戲時與0000-0000 獨處之
    機會，未告知0000 -0000而違反其意願，先抱住0000-0000
    使其無法抵抗後，再以本人性器（褲子未脫掉）靠近0000-
    0000大腿內側並強拉0000-0000 雙腳夾住磨擦黃枝松性器，
    予以猥褻以滿足個人性慾得逞；(三)另又於97年9 月至98年1
    月間某日，在屏東縣高樹鄉○○村○○路13號之8 旁廣場，
    基於故意對未滿12歲兒童乘機猥褻之犯意，利用遊戲時與
    0000-0000 獨處及其年幼不知抗拒之機會，突然以手隔著褲
    子撫摸0000-0000 之下體1 次，予以猥褻以滿足個人性慾得
    逞。嗣經0000-0000 、0000-0000 及0000-0000 向學校老師
    反映後，經學校通報循線查獲。
二、案經0000-0000 、0000-0000 告訴及屏東縣政府警察局里港
    分局報告臺灣屏東地方法院檢察署檢察官偵查起訴。
    理  由
壹、證據能力部分
一、被害人0000-0000 警詢之陳述，被告之辯護人雖以其係審判
    外陳述，否認其證據能力，惟查0000-0000 警詢之陳述，經
    臺灣屏東地方法院檢察署檢察官指派檢察事務官調查後，該
    檢察事務官先查證0000-0000 警詢筆錄製作過程並作成勘驗
    報告附卷，依該報告內容及所附照片均可知，2 次警詢（同
    一天）時與本案無任何關係之社工人員均在場，社工除安撫
    0000-0000 情緒，並先以偵訊娃娃教導0000-0000 使其能作
    清楚陳述，隨後對於女警所詢問的問題，0000-0000 均能清
    楚瞭解，並能自己對於被告撫摸方式數度主動利用偵訊娃娃
    示範，故0000-0000 警詢之陳述，在其能主動利用工具輔助
    其口頭陳述並有客觀他人在場情形下，應具有可信之特別情
    況，且0000-0000 警詢陳述為證明本案犯罪事實存否所必要
    ，並因與本院陳述有部分不符，需互相比對，故本院認0000
    -0000 警詢之陳述，依刑事訴訟法第159 條之2 規定，具有
    證據能力而得作為認定本案之證據。
二、被害人0000-0000 、0000-0000 於警詢之陳述，與本院審判
    中所證，並無不符之情，參諸上開刑事訴訟法第159 條之2
    規定，自均無證據能力。
三、按「法院或檢察官得囑託醫院、學校或其他相當之機關、
    團體為鑑定，或審查他人之鑑定」、「鑑定之經過及其結果
    ，應命鑑定人以言詞或書面報告。」，刑事訴訟法第206 條
    第1 項、208 條第1 項前段定有明文。卷附屏安醫院屏安刑
    鑑字第990701號精神鑑定報告1 份，係本院就本案案發時被
    告之精神狀況，依上揭刑事訴訟法第208 條之規定囑託機關
    、團體所為之鑑定，而上開鑑定報告，即屬依刑事訴訟法第
    206 條第1 項之規定所出具之書面鑑定報告，該鑑定報告雖
    係被告以外之人於審判外之陳述，然既屬依上揭刑事訴訟法
    之規定所提出之書面鑑定報告，即合於同法第159 條第1 項
    規定所稱「法律有規定者」有證據能力之情形，故本院自得
    採為審酌之證據。
四、又按被告以外之人於審判外之陳述，雖不符刑事訴訟法第
    159 條之1 至第159 條之4 等4 條之規定，然若當事人於審
    判程序中同意作為證據，法院審酌該言詞陳述或書面陳述作
    成時之情況，認為適當者，亦得為證據；又當事人、代理人
    或辯護人於法院調查證據時，知有刑事訴訟法第159 條第1
    項不得為證據之情形，而未於言詞辯論終結前聲明異議者，
    視為有前項之同意，同法第159 條之5 定有明文。此立法意
    旨在於傳聞證據未經當事人之反對詰問予以核實，原則上先
    予排除。惟若當事人已放棄反對詰問權，於審判程序中表明
    同意該等傳聞證據可作為證據；或於言詞辯論終結前未聲明
    異議，基於尊重當事人對傳聞證據之處分權，及證據資料愈
    豐富，愈有助於真實發見之理念，且強化言詞辯論主義，使
    訴訟程序得以順暢進行，上開傳聞證據亦均具有證據能力。
    本案除了上述被害人0000-0000 、0000-0000 、0000-0000
    、屏安醫院之精神鑑定報告外，公訴人、辯護人及被告對於
    本院以下引用之其他證據資料，其中屬於傳聞證據部分均未
    爭執其證據能力，本院審酌該等證據作成時之情況，認為並
    無不適當者，依上開說明，均認應有證據能力。
貳、實體部分
一、訊據被告否認犯罪，辯稱：伊只是和小孩子們一起玩，他們
    是小孩，伊不可能對他們作這種事情，這些是誤會，伊有中
    度精神障礙云云。經查：
（一）就於起訴書所載97年間被告均知曉三名被害人當時未滿14
      歲（且均未滿12歲）、被告與未滿14歲之幼童0000-0000
      之祖母、伯父及伯母係同村舊識、被告在屏東縣高樹鄉○
      ○村○○路13號之8 旁廣場，確曾與未滿14歲之幼童0000
      -0000 、0000-0000 等人玩捉迷藏（躲貓貓）遊戲等，除
      被告承認或不加爭執外，並有被害人0000-0000 、0000-
      0000 、0000-0000 等於本院之證述，自足信為真實。
（二）次查就被告究否曾對被害人0000-0000 為猥褻行為部分，
      依0000-0000 於警詢及本院之證述互相比對可知，被告於
      97年農曆春節過完後、當時0000-0000 仍唸幼稚園大班及
      穿長袖上衣長褲某日（此係0000-0000 警詢說詞，故時間
      上應為97年2 月農曆春節過後至同年5 月間之某日，蓋6
      月時已屬夏天；另被害人於本院審理時雖證稱發生時其是
      穿裙子云云，與警詢時所述不同，但本件案發時間距本院
      上開審理期日已2 年多，以0000-0000 年齡而言，時間上
      相隔已久，0000-0000 此部分記憶應已模糊致互相不符，
      但0000-0000 警詢筆錄既有上述屏東地檢署報告及所附警
      詢時照片，尤其是98年度偵字卷第5 頁上方照片，及警詢
      當時離案發時間又較近，足認0000-0000 警詢時說法可採
      ，自應以此為準），被告利用當日0000-0000 伯母、祖母
      在0000-0000 家中煮火鍋，其與0000-0000 一起在屋外等
      候旁邊無他人之際，於該住處外未告知0000-0000 而以先
      抱住0000-0000 ，再以手隔著褲子撫摸0000-0000 之下體
      2 次得逞（此係0000-0000 於本院之說法，警詢筆錄雖記
      載0000-0000 表示被告係於客廳內撫摸，但經公訴檢察官
      及本院訊問，0000-0000 既能明確表示是在其與被告在房
      子外面時，被告利用當時旁邊無其他人機會所為，此部分
      應無因時間久遠而誤記情形，故應以本院所述為準）。又
      由證人楊玉蘭具結後之證詞可知，本件係在被告對0000-
      0000為強制猥褻行為後，因楊玉蘭當時為代課老師覺得
      0000-0000 不太對勁詢問後，其才向老師反應而得知此事
      ，並且由屏東縣高樹鄉田子國小（下稱田子國小）針對
      0000-0000 提供予本院之「性侵害案件通報表」、「田子
      國小97學年度性別事件個案處理一覽表」、「屏東縣高樹
      鄉田子國小97學年度第一、二學期性別平等個案會議紀錄
      」（亦均置於本院卷宗內之證物袋中）及屏東縣政府社會
      局提供予本院之社工人員針對0000-0000 之「個案匯總報
      告」（置於本院卷宗內之證物袋中，0000-0000 遭性侵害
      時地仍以本院上述之認定為準）可知，係楊玉蘭得知此事
      後向學校通報及由學校再通報縣政府社會局，故若非老師
      機警主動詢問，此件案子根本無人知曉，故0000- 0000應
      無故意陷害被告之情況，及由專業社工記載，客觀上應可
      信為正確之上述社工人員針對0000-0000 製作之「個案匯
      總報告」之記載，0000-0000 曾於社工人員詢問後，向社
      工人員確認上述犯事事實欄所述其遭被告性侵害之過程（
      被告有摸胸部及其他細節部分嗣未據0000-0000 再提起，
      此部分即無從認定），均可為佐證，故0000-0000 所指述
      遭被告猥褻之經過，自足信為真實。按以被告為成年男子
      ，0000-0000 則為幼童，0000-0000 突遭身形力氣均大之
      被告抱住，當時心裡必相當恐慌，勢必無法為任何抵抗，
      被告則利用此情形而隔著褲子撫摸其下體以滿足個人性慾
      ，是被告於上述時地對0000-0000 所為，顯係以強暴方式
      為猥褻行為，洵堪加以認定。
（三）被告及辯護人雖稱0000-0000 之陳述有瑕疵且欠缺補強證
      據不足採信云云，惟查0000-0000 於警詢及本院所述，縱
      有部分不符，但被害人所述，本非一有矛盾即認全部均不
      可採，本院既以依各種情狀綜合判斷被告係於何時何地對
      0000-0000 為強制猥褻之行為業如上述，則0000-0000 就
      案發時地所述前後雖有不同，並不影響其證詞之可信度，
      且0000-0000 於警詢及本院所為陳述及證述，亦有上述補
      強證據認定其真實性。至於楊玉蘭本院證述0000-0000 遭
      侵害內容，雖與0000-0000 所述不同，但仍由客觀上可信
      為正確之屏東縣政府社會局社工人員針對0000-0000 製作
      之「個案匯總報告」之記載（性侵時地以本院上述之認定
      為準），楊玉蘭應係時間較久而記憶不清，故辯護人前開
      辯解並不可採。
（四）就被告究否曾對被害人0000-0000 為猥褻行為部分，依
      0000-0000 本院證述之內容可知，被告曾於97年7 、8 月
      間某日（即0000-0000 小二升小三夏天）白天，在屏東縣
      高樹鄉○○村○○路13號之8 旁廣場，與未滿14歲之幼童
      0000-0000 等人玩躲貓貓遊戲，利用遊戲時與0000-0000
      獨處之機會，未告知0000 -0000，而以先抱住0000-0000
      ，再以本人性器（褲子未脫掉）靠近0000-0000 大腿內側
      並強拉0000-0000 雙腳夾住磨擦被告性器得逞。而仍依上
      述由專業社工記載，客觀上應可信為正確之卷附屏東縣政
      府社會局社工人員針對0000-0000 製作之「個案匯總報告
      」之記載，本案仍係由田子國小通報（雖田子國小並未提
      供本件「性侵害案件通報表」，但由該校提供之「田子國
      小97學年度性別事件個案處理一覽表」中「時段」為97年
      12月25日之「處理過程」所記載內容，0000-0000 曾向楊
      玉蘭反映0000-0000 及0000-0000 亦有受到騷擾，及上述
      「屏東縣高樹鄉田子國小97學年度第二學期性別平等個案
      會議紀錄」中日期為98年5 月21日之會議紀錄內容所記載
      ，田心國小當日開會時亦認需向社會局通報0000-0000 、
      0000-0000 遭侵害部分，則衡情田子國小應會將本件即
      0000-0000 亦有遭侵害之事通報方屬合理），可知本來若
      田子國小未通報根本無人知曉上情，故0000-0000 亦應無
      故意陷害被告之情況，則其於本院證述之內容，自可由上
      述「個案匯總報告」等記載之內容加以佐證而信為真實。
      以被告為成年男子，0000-0000 則為幼童，0000-0000 突
      遭身形力氣均大之被告抱住，當時心裡亦必相當恐慌，勢
      必無法為任何抵抗，被告則利用此情形而以本人性器（褲
      子未脫掉）靠近0000-0000 大腿內側，並強拉0000-0000
      雙腳夾住磨擦被告性器以滿足個人性慾，是被告於上述時
      地對0000-0000 所為，顯係以強暴方式為猥褻行為，洵堪
      加以認定。
（五）被告及辯護人雖仍稱0000-0000 之陳述有瑕疵且欠缺補強
      證據不足採信云云，惟查0000-0000 於警詢（於此辯護人
      係以之作為彈劾證據，縱無證據能力仍應加以認定）及本
      院所述，並無重大矛盾或瑕疵，且0000-0000 於本院所為
      證述，亦有上述補強證據認定其真實性。至於楊玉蘭本院
      證述其只知0000-0000 遭侵害，0000-0000 未說有其他小
      孩也被摸，亦應係時間較久而記憶不清，故辯護人前開辯
      解仍不可採。
（六）就被告究否曾對被害人0000-0000 為猥褻行為部分，依
      0000-0000 本院證述之內容可知，於97年9 月至98年1 月
      間某日（即0000-0000 念小三上學期上課日某日，0000-
      0000於本院證述時雖稱係小二上學期，及依警詢筆錄之記
      載亦係表示係小二上學期，但由田子國小針對0000-0000
      所製作之性侵害案件通報表內容可知，0000-0000 遭侵害
      那天，是到當時一年級之0000-0000 家找她玩，與另一個
      小三女生即0000-0000 一起去，0000-0000 就0000-0000
      、0000-0000 所唸年級所述相符，由此可知本件案發時間
      應係0000-0000 唸小三上學期時），在屏東縣高樹鄉○○
      村○○路13號之8 旁廣場，被告亦有利用遊戲時與0000-
      0000獨處機會，未告知0000-0000 ，突然以手隔著褲子撫
      摸0000-0000 下體1 次得逞。至於田子國小針對0000-
      0000所製作之性侵害案件通報表記載0000-0000 係表示當
      時是遭被告摸胸部幾下，而針對0000-0000 之個案匯總報
      告之「案情摘述」欄內容完全相同顯係照抄，均非如0000
      - 0000於警詢及本院所稱係遭被告摸下體，因校方最初係
      如何詢問0000-0000 遭侵害之細節無從得知，而校方案情
      補充概述所載內容，除0000-0000 所述時間足可認定並無
      錯誤業如上述外，校方另稱0000-0000 在陳述事情時無法
      非常完整，語文邏輯概念也有些模糊云云，但0000-0000
      於警詢之陳述，依警詢筆錄之記載係於有社工人員陪同下
      以偵訊娃娃詳細示範，雖因辯護人否認其證據能力而無從
      作為證據，但0000-0000 於警詢之情形仍與校方詢問之情
      形有所不同，及0000-0000 於本院詢問時，最初雖可能較
      緊張，但嗣就公訴檢察官及本院詢問如何與被告玩遊戲及
      被告如何摸其下體、當時其與被告之位置等，0000-0000
      均能相當明確知曉問題為何而作回答，是並無校方所稱
      0000-0000 在陳述事情時無法非常完整、語文邏輯概念也
      有些模糊之情，故0000-0000 就如何遭被告侵害之情於本
      院所證述內容，雖與田子國小所針對0000-0000 所製作之
      性侵害案件通報表記載內容不符，但實情應以本院為準。
      又仍如上述，本來若田子國小未通報根本無人知曉上情，
      故0000-0000 亦應無故意陷害被告之情況，則其於本院證
      述之內容，亦可由上述「個案匯總報告」等記載之內容加
      以佐證而信為真實。以被告為成年男子，0000-0000 則為
      幼童，0000-0000 對被告以身體接近可能會對之採取何種
      行為根本完全不知曉，自不知應為抗拒，被告並利用與
      0000 -0000玩遊戲及其年幼，於接近0000-0000 時突然撫
      摸其下體，予以猥褻以滿足個人性慾。被告所為，顯係對
      於兒童利用其年紀幼小不知抗拒而為猥褻行為，洵堪加以
      認定。
（七）被告及辯護人雖仍稱0000-0000 之陳述有瑕疵且欠缺補強
      證據不足採信云云，惟查0000-0000 於警詢（於此辯護人
      係以之作為彈劾證據，縱無證據能力仍應加以認定）及本
      院所述，並無重大矛盾或瑕疵（至於被告本院所述與田子
      國小製作之性侵害犯罪事件通報表等不符部分，則詳如上
      述），且0000-0000 於本院所為證述，亦有上述補強證據
      認定其真實性，故辯護人前開辯解仍不可採。
（八）另查0000-0000A於本院具結後最初之證述，稱雖其女兒即
      0000-0000 根本沒有受害、不太可能被侵害、0000-0000
      曾說與被告沒什麼啊只在捉迷藏云云，但經檢察官詢問，
      0000-0000A即改口稱檢事官詢問0000-0000 時，其才知道
      女兒在警詢說有遭被被告拉腳夾生殖器，玩的時候可能有
      遭被告抱起來，0000-0000 感到有夾到有點不舒服，對
      0000 -0000警詢說有夾的動作也有用娃娃示範過，其是認
      為小孩心理上沒有受傷，所以（本次）沒有再提，其追問
      時0000-0000 是說被告把她抱起，感覺到生殖器頂著她大
      腿，她就跑掉了，只有一下下等語，故0000-0000A於本院
      作證時最初所稱0000-0000 根本沒有受害、不太可能被侵
      害、0000-0000 曾說與被告沒什麼啊只在捉迷藏，以及其
      於辯護人詢問時應辯護人詢問「所以被告不是故意要性侵
      害的？」時稱其認為0000-0000 是這樣想的，其也是這樣
      想的云云，顯係事後證人認為其已與被告和解，及其認
      0000- 0000心理上也沒有受傷，故事後偏坦被告所為證詞
      ，不足採信。而0000 -0000A 於本院具結後最初之證述，
      則證稱不知其小孩即0000-0000 所言是真是假云云，但經
      本院再詳細訊問後，證人即改稱0000-0000 平常不會說謊
      ，其說的應該是真的，但其看被告蠻可憐的，其自己想原
      諒他等語，故證人0000-0000A最初稱不知0000-0000 所言
      是真是假云云，顯亦係事後偏坦被告之詞不足採信。
（九）被告雖辯稱其於本案案發時有中度精神障礙，其意似主張
      其縱有罪亦應得依刑法第19條相關規定減輕其免除其刑云
      云。按由本院向屏東縣政府社會局所調資料，被告到95年
      止雖曾申請取得中度身心障礙證明，惟查就被告於本案案
      發前後之精神狀態，經本院送請屏安醫院鑑定後，由該院
      函覆本院之精神鑑定報告可知，於99年7 月20日屏安醫院
      行個別會談及心理衡鑑時，被告當時表示「前述精神症狀
      已獲改善近三年，目前僅偶而仍到看到一些影像，但個案
      表示自己可不受其影響」，屏安醫院並認「綜合晤談內容
      、行為觀察及測驗結果顯示，個案於受測過程中態度配合
      ，且根據上述測驗結果，顯示個案無腦傷傾向」、「個案
      對性加害行為有負面態度且認為該行為應受處罰；此外，
      個案目前亦無明顯精神症狀，推測個案行為時之行為能力
      應未受影響」、「根據個案描述，案發當天並沒有飲酒或
      服用鎮定安眠藥物。個案表示被害人皆為自己朋友的小孩
      ，個案亦清楚被害人的年紀，對於案發時的情境，個案表
      示當時是被害人要求要玩單槓…個案認為自己遭到冤枉，
      極力否認有騷擾被害人的意圖；惟被害人表示亦不解為何
      被害人要指控自己。根據個案自述及既有資料，推測個案
      於案發時的意識狀態清醒，知覺及思考方面並未受到幻覺
      與妄想等精神症狀的影響；同時，根據個案對於當時情境
      的描述，並無證據顯示個案的判斷力或其它認知功能有所
      缺損。」等語，雖本院當時係以被告強制猥褻0000-0000
      之時間為起訴書所載97年11、12月間而要求屏安醫院鑑定
      ，而本院最後係認定被告強制猥褻0000-0000 之時間應為
      97 年2月農曆春節過後至同年5 月間之某日，但由上述屏
      安醫院鑑定報告之內容可知，被告於對0000-0000 等為猥
      褻行為時，推測被告於案發時的意識狀態清醒，知覺及思
      考方面並未受到幻覺與妄想等精神症狀的影響；同時根據
      被告對於當時情境的描述，並無證據顯示個案的判斷力或
      其它認知功能有所缺損，故就本院所認定被告對0000-
      0000、0000-0000 、0000-0000 為猥褻行為時，顯無證據
      認被告當時有何身心障礙之情，故被告上開辯解自不足採
      信。
二、核被告就事實欄一之(一)、(二)所為，均係犯刑法第224 條之1
    、第222 條第1 項第2 款對未滿十四歲女子犯強制猥褻罪。
    起訴書就被告對0000- 0000犯強制猥褻之時間雖記載為97年
    11、12月間某日，但如上所述被告該次強制猥褻之時間應為
    97年2 月農曆春節過後至同年5 月間之某日，起訴書就此記
    載顯有錯誤，惟因被告此部分犯罪之基本犯罪事實並無不同
    ，本院自仍得依法認定後加以審理。又被告該次雖有撫摸
    0000-0000 下體2 次之行為，但其時間密接，被告顯係基於
    單一犯意接續所為，應僅論以一罪。又刑法第224 條之1 、
    第222 條第1 項第2 款之加重強制猥褻罪既已對未滿14歲之
    被害人設有保護規定，則依兒童及少年福利法第70條第1 項
    但書規定，即毋庸再就被告該等犯行加重其刑。被告就事實
    欄一之(三)所為，被告為成年人，明知0000-0000 為未滿12歲
    之兒童，卻仍故意對之犯罪，則係犯兒童及少年福利法第70
    條第1 項前段、刑法第225 條第2 項之成年人故意對少年犯
    乘機猥褻罪。又兒童及少年福利法第70條第1 項規定係刑法
    分則之加重，係就犯罪類型變更之個別犯罪行為予以加重，
    成為另一獨立之罪名（最高法院92年度第1 次刑事庭會議決
    議意旨參照），附此敘明。公訴意旨認被告此部分亦應成立
    刑法第224 條之1 、第222 條第1 項第2 款之加重強制猥褻
    罪，尚有誤會，然因起訴書所載與本院所認定者之基本社會
    事實相同，並經本院告知被告涉犯法條，本院自得依法變更
    起訴法條後加以審理。至於最高法院九十九年度第七次刑事
    庭會議決議結論雖認如行為人對七歲以上未滿十四歲之被害
    人非合意而為性交，或被害人係未滿七歲者，行為人均應論
    以刑法第222 條第1 項第2 款之加重違反意願性交罪，於行
    為人對七歲以上未滿十四歲之被害人非合意而為猥褻，若採
    同一標準可能需論以刑法第224 條之1 之加重強制猥褻罪；
    惟此一決議結論超越刑法第222 條第1 項第2 款明文之規定
    ，自行賦予法院得依被害人年齡不同即科處被告不同且可能
    屬較重之刑度，有違反罪刑法定主義之虞，該決議結論之合
    憲性及合法性實有疑義，因此本院認於本案中不予適用，以
    免影響被告憲法及刑法保障之權益，並予述明。爰審酌被告
    為圖己身性慾之滿足，不顧0000-0000 、0000-0000 均為未
    滿14歲之女子（亦均為未滿12歲之兒童）竟趁與0000-0000
    、0000-0000 單獨相處時之機會，以違反2 女童意願之方法
    對2 女童實施強制猥褻之行為，及又趁與0000-0000 玩遊戲
    單獨相處及其年幼，於接近0000-0000 時乘機對之實施猥褻
    行為，對3 名被害人身心皆造成傷害，危害情節非輕，及被
    告素行、犯罪之動機、目的，有分別與0000-0000 、0000-
    0000之母親（即0000 -0000A ）及父親（即0000 -0000A ）
    達成和解，但未與0000 -0000之法定代理人即0000 -0000A
    達成和解（被告所提和解書，當事人中並無0000- 0000A ）
    ，並兼衡被告犯後態度、經濟狀況及智識程度、本案3 件猥
    褻行為時被告雖無身心障礙情形，但其95年以前確曾有身心
    障礙之情等一切情狀，就上開所犯三罪，分別量處如主文所
    示之刑，併定其應執行之刑，以示懲儆。
據上論斷，應依刑事訴訟法第299 條第1 項前段、第300 條，兒
童及少年福利法第70條第1 項前段，刑法第224 條之1 、第222
條第1 項第2 款、第225 條第2 項、第51條第5 款，判決如主文
。
本案經檢察官劉昀到庭執行職務。
中    華    民    國   100    年    1     月    11    日

                  刑事第一庭  審判長法  官  潘正屏  
                                    法  官  涂裕洪
                                    法  官  黃紀錄
以上正本證明與原本無異。
如不服本判決應於收受判決後10日內向本院提出上訴書狀，並
應敘述具體理由；其未敘述上訴理由者，應於上訴期間屆滿後
20日內向本院補提理由書（均須按他造當事人之人數附繕本）
「切勿逕送上級法院」。
中    華    民    國   100    年    1     月    11    日
                                    書記官  戴仲敏